臺灣彰化地方法院刑事判決　　　　　　　　　　　　　九十三年度易字第七四五號
　　公　訴　人　臺灣彰化地方法院檢察署檢察官
　　被　　　告　丁○○○
　　被　　　告　丙○○
　　被　　　告　乙○○
右列被告等因竊盜案件，經檢察官聲請以簡易判決處刑（九十三年度偵字第三七五八
號），及移
處刑，移由本院依通常程序審理，被告於準備程序中對檢察官起訴事實為認罪之答辯
，經本院合議庭裁定依簡式審判程序審理，本院判決如左：
    主  文
丁○○○、丙○○、乙○○連續結夥三人以上竊盜，各處有期徒刑柒月，均緩刑貳年
，緩刑期內均付保護管束。
    事實及理由
一、丁○○○、丙○○、乙○○三人基於意圖為自己不法所有之概括犯意聯絡，連續
    二次為以下竊盜犯行：
    (一)丁○○○於民國九十三年五月十日下午途經彰化縣和美鎮道○路五五三號之後
      門，見甲○○所有之白鐵製狗籠置於該處，隨即返回住處告知其子丙○○及乙○○，三人乃於同日下午三時五十五分許，由丙○○騎乘車牌號碼ＴＭＭ─五
      八三號機車，後載二輪手推車至前開處所，由黃陳阿周、乙○○二人下手竊取
      該白鐵製狗籠（價值約新台幣【以下同】三、四萬元），丙○○則負責把風，
      嗣黃陳阿周、乙○○將竊得之白鐵製狗籠置於二輪手推車準備離去之際，為甲○○發現並報警處理。
    (二)丁○○○復於同年六月十九日下午路經彰化縣和美鎮○○路二六二號「寶松股
      份有限公司」前，發現該公司旁之出貨通道處放置Ｃ型鋼鐵四支，遂回家告知
      其子乙○○、丙○○二人，三人乃於同日晚上七時許，由丙○○騎乘車牌號碼
      ＴＭＭ─五八三號機車，後載二輪手推車至前開處所，共同竊取Ｃ型鋼鐵四支
      （價值約四千五百元），得手後置於二輪手推車上。嗣於同日八時許，三人正
      準備將竊得之Ｃ型鋼鐵四支載往變賣時，為警在彰化縣和美鎮○○路、忠孝路
      交岔路口查獲。
二、上開犯罪事實有以下證據可資證明：
    (一)被告丁○○○、丙○○、乙○○於偵查及本院審理時之自白；
    (二)被害人甲○○、寶松股份有限公司職員戊○○於警詢之陳述；
    (三)竊盜白鐵製狗籠之監視畫面翻拍照片八張及竊盜現場照片三張；
    (四)贓物認領保管單二份。
三、核被告三人所為，均係犯刑法第三百二十一條第一項第四款之結夥三人以上竊盜
    罪。被告三人具有犯意聯絡及行為分擔，均為共同正犯。又被告三人先後二次犯
    行，時間緊接，方法相同，觸犯構成要件相同之罪，顯係基於概括犯意反覆為之
    ，為連續犯，依刑法第五十六條之規定，論以一罪。爰審酌被告三人均未接受完
    整國民義務教育，知識水準不高，缺乏尊重他人財產權之意識，平時即以撿拾舊
    報紙、舊貨變賣維持生活，而本件竊盜手段平和、惡性尚非重大，竊得物品之價
    值、業已返還被害人暨犯後坦承犯行已具悔意等一切情狀，各量處如主文所示之
    刑，以示懲儆。末查，被告丁○○○、丙○○、乙○○前均未曾受有期徒刑以上
    刑之宣告（被告丙○○、乙○○二人曾因共同竊盜金桔盆栽一個，經本院簡易庭
    於九十三年四月二十九日，以九十三年度彰簡字第三二六號判處罰金二千元，緩
    刑二年），有臺灣高等法院被告全國前案紀錄表、本院九十三年度彰簡字第三二
    六號刑事簡易判決在卷可考，被告丁○○○因一時失慮，偶罹刑典，被告丙○○
    、乙○○二人雖前已有竊盜前案，惟緩刑之目的係為防止短期自由刑之弊並獎勵
    被告遷善，雖被告丙○○、乙○○前已受緩刑宣告仍再犯本案，原實不宜再給予
    緩刑之機會，然被告丙○○、乙○○在本院審理程序中強烈表達悔悟之心，法官
    及蒞庭檢察官均有所感，檢察官亦在表示科刑範圍時向本院求處輕刑，本院因認
    被告三人歷此偵審程序及刑之宣告，已知所警惕而無再犯之虞，對渠等宣告之刑
    以暫不執行為適當，併以宣告緩刑二年，用啟自新，並為確實使渠等有正確之法
    律觀念並提供必要之協助及督促，爰併依刑法第九十三條第一項之規定宣告緩刑
    期內付保護管束，俾由地方法院檢察署之觀護人予以適當之督促，以期發揮附條
    件緩刑刑事政策之立法意旨及避免短期自由刑執行所肇致之弊端。
四、應依刑事訴訟法第四百五十二條、第二百七十三條之一第一項、第二百九十九條
    第一項前段、第三百十條之二、第四百五十四條第一項，刑法第二十八條、第五
    十六條、第三百二十一條第一項第四款、第七十四條第一款、第九十三條第一項
    ，判決如主文。
五、如不服本判決，應於判決送達後十日內向本院提出上訴狀，上訴於臺灣高等法院
    臺中分院（須附繕本）。
中      華      民      國    九十三    年      八      月    二十七    日
                                     臺灣彰化地方法院刑事第二庭
                                       法      官  許  雅  婷
右正本證明與原本無異。
如不服本判決，應於判決送達後十日內向本院提出上訴狀( 須附繕本 )。
告訴人或被害人對於判決如有不服具備理由請求檢察官上訴者，其上訴期間之計算係
以檢察官收受判決正本之日期為準。
                                       法院書記官  謝  秋  德
中      華      民      國    九十三    年      九      月      一      日
附錄本案論罪科刑法條全文：
中華民國刑法第三百二十一條
犯竊盜罪而有左列情形之一者，處六月以上、五年以下有期徒刑：
一  於夜間侵入住宅或有人居住之建築物、船艦或隱匿其內而犯之者。
二  毀越門扇、牆垣或其他安全設備而犯之者。
三  攜帶兇器而犯之者。
四  結夥三人以上而犯之者。
五  乘火災、水災或其他災害之際而犯之者。
六  在車站或埠頭而犯之者。
前項之未遂犯罰之。
